---
title: "Social_network"
author: "Fernando Zaffaroni + Ornella Giansetto + Walter Baez + Eugenia Hernandez + Santiago Caviglia"
date: "01/1/2021"
output: html_document
---

```{r setup, include=FALSE}
knitr::opts_chunk$set(echo = TRUE)
```

```{r include=FALSE}
#Cargamos las librerias

library(tidyverse)
library(data.table)
library(igraph)
library(ggplot2)
library(gtable)
library(plotly)
library(threejs)
library(visNetwork)
library(htmlwidgets)
library(ggraph)

```

### Usuarios conectados entre sí. 

Vamos a realizar un gráfico que muestre cómo estan conectados los usuarios de twitter entre sí. Por un lado, entre aquellos que mencionan la vacuna SputnikV y por el otro, los que mencionan la vacuna Pzifer. 


```{r include=FALSE}
#Cargamos el data set de la vacuna Sputnik, incluye tweets y retweets

options(scipen = 99)

df_sputnik <- read.csv2("../Data/df_sputnik_RT_final.csv")

df_sputnik <- df_sputnik %>%
  filter(location %like% "argentina")

#Cargamos el data set de la vacuna Sputnik, incluye tweets y retweets

df_pfizer <- read.csv2("../Data/df_pfizer_RT_final.csv")

df_pfizer <- df_pfizer %>%
  filter(location %like% "argentina")

```

### SPUTNIKV

Se arma la tabla de nodos (variables, limpieza de duplicados, eleccion de columnas)

```{r}

nodos_sp <- gather(data = df_sputnik, key = "tipo", value = "identificacion", c(1,12)) 

which.duplicates<-rownames(nodos_sp[duplicated(nodos_sp$identificacion),])
nodos_sp <- nodos_sp[-c(as.integer(which.duplicates)),]

nodos_sp <- nodos_sp %>% select(identificacion, screen_name, is_retweet, favorite_count, retweet_count, verified)  %>% 
  rename( name = screen_name)
```

Tabla de links, muestra relaciones entre los usuarios

```{r}

links_sp <- df_sputnik %>% group_by(user_id, retweet_user_id) %>% summarise (cantidad = n()) %>%
  rename(from = user_id,
         to = retweet_user_id,
         friendship = cantidad)
```

Ploteamos la red, le damos color

```{r}
g_sputnik <- graph_from_data_frame(links_sp, directed=TRUE, vertices=nodos_sp)

class(g_sputnik) 

V(g_sputnik)$color <- ifelse(V(g_sputnik)$is_retweet == "FALSE","#73a0a9","#8c5f56")

#l <- layout.fruchterman.reingold(g_sputnik, grid = c("nogrid"))

plot(g_sputnik, 
     vertex.label = NA, 
     vertex.color= V(g_sputnik)$color,
     vertex.label.cex = 1.3,
     vertex.label.dist= 0.9,
     main="Sputnik", 
     edge.arrow.size = 0.2,
     edge.arrow.width = 0.2,
     edge.width = 0.5,
     edge.curved = 0.5
 #    layout = l
    )

```

Veamos datos de la red

```{r}
#Tamaño de la red

gsize(g_sputnik)

#Ver si es directo o no

is.directed(g_sputnik)

#Veamos cuales son los usuarios que están más lejos 

farthest_vertices(g_sputnik) 

#Diametro de la red

diameter(g_sputnik)

#Cual es la distancia promedio 

mean_distance(g_sputnik)

#Out degree

g_sputnik.outd <- degree(g_sputnik, mode = c("out"))

# Hacemos un summary de out-degree
table(g_sputnik.outd)

# Hacemos un histograma de out-degree
hist(g_sputnik.outd, breaks = 30)

```

Calculemos y plotemos segun el grado de entrada

```{r}

#Grado de entrada

g_sputnik_ind <- degree(g_sputnik, mode = c("in"))

#Mostrar los usuarios que tienen un determinado grado:

mylabel_sp <- names(g_sputnik_ind)
mylabel_sp[which(log(g_sputnik_ind+1) < 7)]<- "" 
mylabel2_sp <- mylabel_sp

plot(g_sputnik, 
     vertex.label = mylabel2_sp, 
     vertex.color= V(g_sputnik)$color,
     vertex.size = sqrt(g_sputnik_ind)+2,
     main="Sputnik", 
     vertex.label.cex = 1.3,
     vertex.label.dist= 0.9,
     main="Sputnik", 
     edge.arrow.size = 0.2,
     edge.arrow.width = 0.2,
     edge.width = 0.5,
     edge.curved = 0.5
   #  layout = l
    )

```

Veamos cual es el nodo con mas y menos influencia dentro de la red.

```{r}
#Estima que tan importante, central o influencial es un nodo 

g_sputnik_ec <- eigen_centrality(g_sputnik)

which.max(g_sputnik_ec$vector)

which.min(g_sputnik_ec$vector)

plot(g_sputnik, 
     vertex.color= V(g_sputnik)$color,
     vertex.size = 25*(g_sputnik_ec$vector),
     main="Sputnik", 
     vertex.label.cex = 1.3,
     vertex.label.dist= 0.9,
     main="Sputnik", 
     edge.arrow.size = 0.2,
     edge.arrow.width = 0.2,
     edge.width = 0.5,
     edge.curved = 0.5
    # layout = l
    )

```

### Comunidades- SputnikV

Hacemos un grafico

```{r}

sp <- walktrap.community(g_sputnik)

# Determinamos el tamaño de cada comunidad
sizes(sp)

# Determinamos qué usuarios pertenecen a qué comunidad:
users_sp <- membership(sp)

#Asignamos colores en base a esa comunidad:
new.color<-data.frame(t(col2rgb(sp$membership)/254))
new.color<-rgb(new.color, alpha=.6)

#ploteamos
plot(sp, g_sputnik, vertex.label = NA,  vertex.size=log(g_sputnik_ind+1), vertex.color=new.color, edge.size = 0.5, 
     edge.color = "grey")

#Otro tipo de gráfico: 
plot(g_sputnik, vertex.label=mylabel2_sp, vertex.size=log(g_sputnik_ind+1), vertex.label.color="Black",
     vertex.color=new.color, vertex.frame.color=new.color, edge.width= .01, edge.arrow.size=.2, 
     vertex.label.cex=.2,  
     edge.curved=TRUE, vertex.label.dist=rnorm(length(g_sputnik_ind),.9,.03))

#Grafico Plotly

L <- layout_nicely(g_sputnik)
vs <- V(g_sputnik)
es <- as.data.frame(get.edgelist(g_sputnik))
Ne <- length(es[1]$V1)
Xn <- L[,1]
Yn <- L[,2]

network <- plot_ly(type = "scatter", 
                   x = Xn, 
                   y = Yn, 
                   mode = "markers+text", 
                   text = names(vs), 
                  )

#Visnetwork,grafico interactivo:

nodes_sp <- nodos_sp %>% rename(id = identificacion, label = name)

visNetwork(nodes_sp, links_sp) %>% 
  visIgraphLayout() %>%
  visNodes(
    shape = "dot",
    color = list(
      background = "#0085AF",
      border = "#013848",
      highlight = "#FF8000"
    ),
    shadow = list(enabled = TRUE, size = 10)
  ) %>%
  visEdges(
    shadow = FALSE,
    color = list(color = "#0085AF", highlight = "#C62F4B")
  ) %>%
  visOptions(highlightNearest = list(enabled = T, degree = 1, hover = T),
             selectedBy = "group") %>% 
  visLayout(randomSeed = 11)

```

### PFIZER

Ahora veamos el analisis de PFIZER. Para ello, utilizaremos el DF que incluye los RT. Nos quedaremos solo con los tw con ubicacion en Argentina. 

Armamos la tabla de nodos para que sea un listado unico de los usuarios.

```{r}
#Genero una variable "identificacion" donde va a aparecer el user id y otra variable "tipo" donde nos va a aparecer si es user_id o retweet_user_id.

nodos_pf <- gather(data = df_pfizer, key = "tipo", value = "identificacion", c(1,12)) #pisamos las columnas y las sustituimos por las nuevas variables

#Elimino los id duplicados 

which.duplicates<-rownames(nodos_pf[duplicated(nodos_pf$identificacion),])
nodos_pf <- nodos_pf[-c(as.integer(which.duplicates)),]

#Selecciono las columnas que son de mi interes

nodos_pf <- nodos_pf %>% select(identificacion, screen_name, is_retweet, favorite_count, retweet_count, verified)  %>% 
  rename( name = screen_name)
```

Armamos la tabla de Links para ver las relaciones entre los usuarios. 

```{r}

links_pf <- df_pfizer %>% group_by(user_id, retweet_user_id) %>% summarise(cantidad = n()) %>%
  rename(from = user_id,
         to = retweet_user_id,
         friendship = cantidad)
```

Ploteamos nuestra red

```{r}
g_pfizer <- graph_from_data_frame(links_pf, directed=TRUE, vertices=nodos_pf)

class(g_pfizer) 

#Cambiamos el color de los nodos segun si son retweets o no: No RT = "#73a0a9" (azulcito) 

V(g_pfizer)$color <- ifelse(V(g_pfizer)$is_retweet == "FALSE","#73a0a9","#8c5f56")

plot(g_pfizer)

#Información sobre los nodos

V(g_pfizer)

#Información sobre los edges

E(g_pfizer)

#Tamaño de la red

gsize(g_pfizer)

#Ver si es directo o no

is.directed(g_pfizer)
```

Información:

```{r}
#Veamos cuales son los usuarios que están más lejos 

farthest_vertices(g_pfizer) 

#Diametro de la red

diameter(g_pfizer)

#Cual es la distancia promedio 

mean_distance(g_pfizer)

#Out degree

g_pfizer_outd <- degree(g_pfizer, mode = c("out"))

```

Calculemos el grado de entrada para plotear según este.

```{r}
#Grado de entrada

g_pfizer_ind <- degree(g_pfizer, mode = c("in"))

view(g_pfizer_ind)

my_label_pf <- names(g_pfizer_ind)
my_label_pf[which(log(g_pfizer_ind + 1) < 3)] <- "" 
my_label2_pf <- my_label_pf 

view(my_label2_pf)

#Mostrar los usuarios que tienen un determinado grado:

plot(g_pfizer, 
     vertex.label = NA, 
     vertex.color= V(g_pfizer)$color,
     vertex.size = sqrt(g_pfizer_ind)+2,
     main="Pfizer", 
     vertex.label.cex = 1.3,
     vertex.label.dist= 0.9,
     main="Pfizer", 
     edge.arrow.size = 0.2,
     edge.arrow.width = 0.2,
     edge.width = 0.5,
     edge.curved = 0.5
    )

```

Betweenness centrality

```{r}
#Cual es la ruta mas corta que cada usuario tiene que hacer para llegar a otro usuario

g_b_pf <- betweenness(g_pfizer, directed = TRUE)

view(g_b_pf)

# Generemos un grafico en base a ese puntaje asignado

plot(g_pfizer, 
     vertex.label = NA,
     vertex.label.cex=.8,
     edge.color = 'black',
     vertex.size = sqrt(g_b_pf)+1,
     edge.arrow.size = 0.05)
```

Veamos cual es el nodo con mas y menos influencia dentro de la red y grafiquemoslo según este: eigen_centrality

```{r}
#Estima que tan importante, central o influencial es un nodo.

g_pfizer_ec <- eigen_centrality(g_pfizer)

which.max(g_pfizer_ec$vector)

plot(g_pfizer, 
     vertex.label = NA,
     vertex.color= V(g_pfizer)$color,
     vertex.size = 25*(g_pfizer_ec$vector),
     main="Pfizer", 
     vertex.label.cex = 1.3,
     vertex.label.dist= 0.9,
     main="Pfizer", 
     edge.arrow.size = 0.2,
     edge.arrow.width = 0.2,
     edge.width = 0.5,
     edge.curved = 0.5
    )

```

### Comunidades

```{r}
#l_pf <- layout.fruchterman.reingold(g_pfizer, grid = c("nogrid"))

wc_pf <- walktrap.community(g_pfizer)

#Tamaño de la comunidad

sizes(wc_pf)

# Determinamos los usuarios que pertenecen a la comunidad:

users_wc_pf <- membership(wc_pf)

view(users_wc_pf)

# Determinamos que usuario pertenece a qué comunidad

new.color<-data.frame(t(col2rgb(wc_pf$membership)/255)) #vector de colores
new.color<-rgb(new.color, alpha=.6) #rgb color con intensidad de los tres colores primarios: rojo, verde y azul. Con transparencia alpha. 

plot(wc_pf, g_pfizer, vertex.label = NA, vertex.color = new.color, vertex.size= sqrt(g_pfizer_ind)*2, edge.size = 0.5, edge.color = "grey", edge.arrow.size = 0.2)
```
