---
title: "Limpieza de datos"
author: "Ornella Giansetto + Walter Baez + Eugenia Hernandez + Santiago Caviglia + Fernando Zaffaroni"
date: "30/12/2020"
output: html_document
---

```{r setup, include=FALSE}
knitr::opts_chunk$set(include = FALSE)
```

Cargamos las librerías

```{r include=FALSE}
# Cargamos las librerías

library(readxl)
library(tidyverse)
library(lubridate)
library(stringdist)
library(data.table)
```

Para tener dos csv de cada vacuna lo que hicimos fue descargar los tweets y juntarlos todos en dos df: 1. con retweets 2. sin retweets.

El proceso fue el siguiente (duplicado para ambas vacunas)

Aclaración: no pasamos el rmd ya que ocupa mucho lugar y github se nos rompe.

```{r}
#Unimos los datasets en un uno nuevo (df_sputnik_union)

#df_sputnik_union <- rbind(sputnikV_RT, sputnikV_RT2,  sputnikV_RT3, sputnikV_RT4, sputnikV_RT5, sputnikV_RT6, sputnikV_RT7, sputnikV_RT8, sputnikV_RT9, sputnikV_RT10, sputnikV_RT11, sputnikV_RT12, sputnikV_RT13)

#Eliminamos los duplicados segun el status id

#df_sputnik_union <- df_sputnik_union[!duplicated(df_sputnik_union$status_id),]

#write.csv2(df_sputnik_union, "../Data/df_sputnik.csv", row.names = FALSE)

#Unimos los datasets en uno solo (df_pfizer_union)

# df_pfizer_union <- rbind(pfizer_RT, pfizer_RT2, pfizer_RT3, pfizer_RT4, pfizer_RT5, pfizer_RT6, pfizer_RT7, pfizer_RT8, pfizer_RT9, pfizer_RT10, pfizer_RT11, pfizer_RT12, pfizer_RT13)

#Eliminamos los duplicados segun el status id

# df_pfizer_union <- df_pfizer_union[!duplicated(df_pfizer_union$status_id),]

```

Ahora si, empecemos con la limpieza.

Cargamos los df. 

```{r}
#Cargamos los df 

df_pfizer <- read.csv2("../Data/df_pfizer.csv")

df_sputnik <- read.csv2("../Data/df_sputnik.csv")

```

Creamos las funciones que usaremos para la limpieza de los datos 

```{r echo=TRUE}

#Creemos una función que nos permita seleccionar las columnas que son de nuestro interes, y a su vez, filtrar por la variable ubicación. Además, cambiamos el formato de la variable fecha y la ordenamos de manera ascedente.

filtrar_df <- function(df) {
  #Nos quedamos con las columnas que son de nuestro interes
  df <- df %>% subset(, c(2, 3, 4, 5, 6, 7, 9, 11, 13, 14, 15, 16, 17, 18, 31, 32, 49, 55, 56, 57, 58, 59, 61, 68, 69, 70, 71, 75, 79, 85))   
  #Pasamos la variable created at de formato texto a formato fecha
  df <- df %>% mutate(created_at = ymd_hms(created_at)) 
  #Ordenamos los tweets por fecha de creacion
  df <- df %>% arrange (created_at) 
  df <- df %>% filter(created_at >= "2020-12-22")
    return(df)
}

limpiar_texto <- function(texto){
  #Se convierte todo el texto a minúsculas
    nuevo_texto <- tolower(texto)
  #Eliminamos los corchetes angulares
    nuevo_texto <- str_replace_all(nuevo_texto, "<([^<>]+)>", " ")
  # Eliminamos páginas web (palabras que empiezan por "http." seguidas de cualquier cosa que no sea un espacio)    
    nuevo_texto <- str_replace_all(nuevo_texto,"http\\S*", "")
  #Eliminamos los arroba 
    nuevo_texto <- str_replace_all (nuevo_texto, "@\\S*", "")
  # Eliminamos los números
    nuevo_texto <- str_replace_all(nuevo_texto,"[[:digit:]]", " ")
  # Eliminamos los signos de puntuación
    nuevo_texto <- str_replace_all(nuevo_texto,"[[:punct:]]", " ")
  # Eliminamos espacios en blanco múltiples
    nuevo_texto <- str_replace_all(nuevo_texto,"[\\s]+", " ")
  # Eliminamos el signo medio - 
    nuevo_texto <- str_replace_all(nuevo_texto, "[-]", "")
    return(nuevo_texto)
}

```

### Limpieza Pfizer.

En primer lugar, nos quedamos con las variables y filas que son de nuestro interes. Para ello utilizamos la función creada anteriormente "Filtrar df".

En segundo lugar, limpiamos la variable texto y ubicación. Para ello utilizaremos la función "limpiar texto"


```{r echo=TRUE}
#Aplicamos la función filtrar_df 

df_pfizer <- filtrar_df(df = df_pfizer)

#Aplicamos la función limpiar_texto, tanto en la variable texto como en la de ubicación.

df_pfizer$text <- limpiar_texto(texto = df_pfizer$text)

df_pfizer$location <- limpiar_texto(texto = df_pfizer$location)

```

### Limpieza SputnikV.

En primer lugar, nos quedamos con las variables y filas que son de nuestro interes. Para ello utilizamos la función creada anteriormente "Filtrar df".

En segundo lugar, limpiamos la variable texto y ubicación. Para ello utilizaremos la función "limpiar texto"

```{r echo=TRUE}

#Aplicamos la función filtrar_df

df_sputnik <- filtrar_df(df = df_sputnik)

df_sputnik$text <- limpiar_texto(texto = df_sputnik$text)

df_sputnik$location <- limpiar_texto(texto = df_sputnik$location)

```

Creamos cuatro df: 1. con retweets, para cada vacuna. 2. sin retweets,  para cada vacuna. Y luego los guardamos como csv.

### Pfizer

```{r}
#Guardamos un df con rt, como nuestro df original, "df_pfizer", ya tiene los rt, lo unico que hacemos es guardarlo en csv con otro nombre "df_pfizer_RT_final"

write.csv2(df_pfizer, "df_pfizer_RT_final.csv", row.names = FALSE)
```

### SputnikV

```{r}

#Guardamos un df con rt, como nuestro df original, "df_sputnik", ya tiene los rt, lo unico que hacemos es guardarlo en csv con otro nombre "df_sputnik_RT_final"

write.csv2(df_sputnik, "df_sputnik_RT_final.csv", row.names = FALSE)
```


